【裁判字號】    95,簡上,1178
【裁判日期】    951222
【裁判案由】    傷害
【裁判全文】
臺灣高雄地方法院刑事判決            95年度簡上字第1178號
上  訴  人
即  被  告  甲○○○
上列上訴人因傷害案件，不服本院高雄簡易庭95年度簡字第4408
號中華民國95年8 月31日第一審刑事簡易判決（聲請簡易判決處
刑案號：臺灣高雄地方法院檢察署95年度偵字第16403 號），提
起上訴，本院管轄之第二審合議庭判決如下：
    主  文
上訴駁回。
    事實及理由
一、本案經本院審理結果，認原判決認事用法及量刑均無不當，
    應予維持，並引用原判決記載之事實及理由（詳如附件）。
二、上訴人即被告（下稱被告）甲○○○雖於本院審理中，矢口
    否認有何傷害犯行，並辯稱：我是被打，我沒有打人云云。
    惟查：
 (一) 證人即告訴人丙○○另於本院審理中證稱：被告甲○○○係
    我前妻之母，甲○○○於民國94年10月22日中午12時許，騎
    乘機車到我家來，要求帶我與前妻所生兒子洪○煜（89年4
    月24日出生，真實姓名詳卷）回去。我對她表示如果她將洪
    ○煜的戶籍遷回我住處，我就答應讓她將洪○煜帶回去，但
    她不肯，因而發生爭執。其間我姊姊即告訴人乙○○剛好從
    外面回來，被告甲○○○就遷怒我姊姊乙○○，兩人因此發
    生爭吵，爭吵中，甲○○○以左手打我姊姊乙○○的右臉一
    下。我看到甲○○○打我姊姊，就上前擋在二人中間，甲○○○又拿起右手中的安全帽，朝我的頭打來，因為我有閃躲
    ，於是打在我的左肩上等語。證人即告訴人乙○○亦於本院
    審理中證稱：當天我帶小孩回娘家，看見被告甲○○○站在
    我家門口，我請她將我姪子洪○煜的戶籍遷回我娘家，她回
    答不可能。我弟弟丙○○看見我與甲○○○在門外爭吵，趕
    緊開門出來，此時甲○○○開始罵人，並以左手打我右臉頰
    ，我感覺到一陣刺痛。這時我弟弟丙○○趕快過來，以身體
    擋在我與甲○○○中間，甲○○○又拿安全帽打我弟弟丙○○等語。證人丙○○、乙○○上開證述，互核相符，且與二
    人先前於警詢、偵訊中所指訴之情節始終一致，並無任何前
    後不一或互相矛盾之處，又與診斷證明書所記載之受傷部位
    傷勢互相吻合，已足以證明被告甲○○○確實有毆打二人成
    傷之事實。
 (二) 反觀被告甲○○○於審理中，經給予其詰問證人丙○○及乙○○，及互相對質之機會，而無法經對質、詰問顯示證人丙○○、乙○○有何說謊之處，且經本院詢問被告有無對自己
    有利之證據得聲請本院調查，然被告僅稱：「沒有人要幫我
    作證」等語，又於本院審理中雖一再指稱：「其實是丙○○
    、乙○○毆打我」等語。然而告訴人有無毆打被告，與本案
    被告被訴傷害告訴人丙○○、乙○○，本屬兩事，不能因此
    認定被告沒有毆打告訴人，或不必負傷害罪之刑責。被告甲○○○僅空言否認沒有毆打告訴人丙○○及乙○○，卻不能
    由對質詰問中，顯示證人丙○○、乙○○有何說謊之處，又
    不提出或聲請任何對其有利之證據供本院調查，自不能動搖
    前開基於證人丙○○、乙○○之證述，及診斷證明書等書證
    ，為被告確有毆打告訴人二人成傷之事實認定，無從為被告
    甲○○○有利之認定。
三、原審以被告犯罪事證明確，援引刑法第2 條第1 項前段、第
    277 條第1 項、修正前刑法第55條前段、修正前刑法第41條
    第1 項前段，罰金罰鍰提高標準條例第1 條前段、修正前罰
    金罰鍰提高標準條例第2 條、現行法規所定貨幣單位折算新
    臺幣條例第2 條之規定，並敘明適用行為時即修正前刑法相
    關規定之比較新舊法理由，復審酌被告係因其外孫洪○煜之
    設籍、教育問題，與其女婿丙○○早有嫌隙，此次復因前往
    丙○○家中欲接回洪○煜而與丙○○及其姐乙○○發生爭執
    ，旋出手毆傷告訴人丙○○及乙○○，且其犯罪後矢口否認
    犯行，態度不佳，惟其尚無前科，有臺灣高等法院被告前案
    紀錄表附卷可按，告訴人所受之傷害輕微等一切情狀，量處
    被告拘役20日，並諭知易科罰金之折算標準。本院核其認事
    用法，均無不當，量刑亦稱妥適。被告猶執前詞否認犯罪，
    據以提起上訴，指摘原判決不當，為無理由，應予駁回。
據上論斷，應依刑事訴訟法第455 條之1 第1 項、第3 項、第36
8 條、第373 條，判決如主文。
本案經檢察官丁○○到庭執行職務。
中    華    民    國    95    年    12    月    22    日
                  刑事第六庭    審判長法  官  曾逸誠
                                      法  官  王  琁
                                      法  官  林柏壽
以上正本證明與原本無異。
不得上訴。
中    華    民    國    95    年    12    月    22    日
                                      書記官  林國龍


司法院資訊處製作；財團法人民間司法改革基金會備份。
